【裁判字號】    98,抗,123
【裁判日期】    980602
【裁判案由】    撤銷假扣押
【裁判全文】
臺灣高等法院高雄分院民事裁定           98年度抗字第123號
抗  告  人  甲○○
相  對  人  丙○○
代  理  人  乙○
上列當事人間請求撤銷假扣押事件，抗告人即債務人對於中華民
國98年3 月17日臺灣高雄地方法院98年度裁全聲字第94號所為裁
定提起抗告，本院裁定如下：
    主  文
抗告駁回。
抗告訴訟費用由抗告人負擔。
    理  由
一、本件抗告意旨略以：相對人即債權人前聲請原法院對抗告人
    財產為假扣押，經原法院以97年度裁全字第3835號民事裁定
    准予假扣押，並經執行在案。現兩造已達成訴訟上和解，假
    扣押原因已消滅，抗告人乃聲請原法院撤銷假扣押裁定，詎
    原法院予以駁回，顯有違誤，為此提起抗告，求予廢棄原裁
    定云云。
二、按假扣押之原因消滅，債權人受本案敗訴判決確定或其他命
    假扣押之情事變更者，債務人得聲請撤銷假扣押裁定，民事
    訴訟法第530 條第1 項定有明文。惟該條所稱之「假扣押之
    原因消滅」者，係指債權人於聲請假扣押時，所主張假扣押
    原因，已無日後不能強制執行或甚難執行之虞，或以應在外
    國為強制執行，現已得於國內強制執行等是。又該條所謂之
    「命假扣押之情事變更」者，則指債權依假扣押保全執行之
    請求已歸消滅或經本案判決予以否認，或已喪失其請求假扣
    押之權利等情形而言（最高法院88年度台抗字第217 號裁判
    要旨參照）。
三、經查兩造於原法院97年度家訴字第163 號給付扶養費事件之
    本案訴訟，業經兩造於原法院成立訴訟上和解，和解條件為
    ：「一、被告（即抗告人）應給付原告（即相對人）新台幣
    （下同）155 萬元，其給付方法為：自民國97年11月1 日起
    至101 年6 月1 日止，按月於每月1 日給付相對人4,000 元
    ；自101 年7 月1 日起，按月於每月1 日給付相對人2 萬元
    ，如遲誤一期未給付，其後之期間視為亦已到期。二、抗告
    人願於98年7 月1 日給付乙○2 萬8,000 元，並自98年1 月
    1 日起至乙○滿20歲止，按月於每月1 日給付乙○4,000 元
    ，如遲誤一期未給，其後之期間視為亦已到期。三、抗告人
    應於98年7 月1 日給付連心2 萬8,000 元，並自98年1 月1
    日起至連心滿20歲止，按月於每月1 日給付連心4,000 元，
    如遲誤一期未給付，其後之期間視為亦已到期。」，此有和
    解筆錄1 份在卷可稽（見原審卷第7 頁、第8 頁）。而就上
    開和解條件以觀，均係就未到期之扶養費給付為約定。抗告
    人既未證明已就該未到期之扶養費已先為清償給付或提出清
    償提存，則該未到期之扶養費部分，即為假扣押時所欲保全
    執行之對象。相對人如未先行給付或為清償提存，則相對人
    於聲請假扣押時，所主張假扣押原因，將來仍有不能強制執
    行或甚難執行之虞，揆諸前開說明，兩造雖已於本案訴訟成
    立訴上和解，惟本件假扣押之原因仍未消滅。至於抗告人經
    本院通知到庭雖另主張相對人已同意撤銷本件假扣押裁定云
    云，惟已為相對人所否認，抗告人又未能舉證以實其說，則
    抗告人上揭主張亦無足採。是抗告人以假扣押之原因已消滅
    ，聲請撤銷假扣押，即屬無據，不應准許。原法院裁定駁回
    其聲請，核無不合。抗告意旨仍執前詞指摘原裁定不當，求
    予廢棄，為無理由，應予駁回。
四、據上論結，本件抗告為無理由，依民事訴訟法第495 條之1
    第1項、第449條第1項、第95條、第78條，裁定如主文
中    華    民    國    98    年    6     月    2     日
                              民事第三庭
                                  審判長法官 張國彬
                                  法      官 鄭月霞
                                  法      官 吳登輝
正本係照原本作成。
如不服本裁定應於送達後10日內向本院提出再抗告狀，並繳納再
抗告費新台幣1,000 元。
再為抗告應以適用法規顯有錯誤為理由，並應委任律師為代理人
。
中    華    民    國    98    年    6     月    3     日
                                  書  記  官 張明賢
附註：
抗告人之配偶、三親等內之血親、二親等內之姻親，或抗告人為
法人、中央或地方機關時，其所屬專任人員具有律師資格並經法
院認適當者，亦得為第三審代理人。
抗告人或其法定代理人具有律師資格者及前項情形，應於提起抗
告或委任時釋明之。


司法院資訊處製作；財團法人民間司法改革基金會備份。
